臺灣臺北地方法院民事裁定
109年度法字第1101號
聲  請  人
即  清算人  程光儀律師
上列聲請人就相對人財團法人臺北市私立中興高級中學清算事件
，聲請酌定清算人報酬，本院裁定如下：
    主  文
聲請人清算報酬酌定為新臺幣柒萬貳仟元。
    理  由
一、按清算人之報酬，非由法院選派者，由股東會議定；其由法
    院選派者，由法院決定之。清算費用及清算人之報酬，由公
    司現存財產中儘先給付。清算之程序，除本通則有規定外，
    準用股份有限公司清算之規定。公司法第325條、民法第41
    條亦有明定。又法院決定清算人報酬時，應視清算人辦理清
    算程序中所投入各項人力之時間、成本及工作內容等事項，
    綜合考量而為酌定之。
二、聲請意旨略以：聲請人於民國109年12月24日經本院以109年
    度法字第1101號裁定選任為財團法人臺北市私立中興高級中
    學（下稱中興高中）清算人，並於110年1月27日聲請就任，
    經本院以110年度法字第60號准予備查在案，嗣因相關訴訟
    續行無法於期限內完成，遂於110年7月22日聲請展延獲准。
    又聲請人就任後為向訴外人江克雄（已歿，由陳鳳蘭、江天
    立與江志偉繼承）收取侵占中興高中校款債權，多次與主管
    機關臺北市政府教育局開會、配合辦理繫屬臺灣高等法院11
    0年度抗字第463號裁定承受訴訟、盤點中興高中校產，另於
    110年6月28日晚間，中興高中校址遭竊，聲請人到派出所製
    作筆錄，以及整理各項卷證資料，工作時間合計為30小時，
    以每小時新臺幣（下同）6,000元計算，爰依公司法第325條
    、民法第41條規定請求核定清算人報酬為18萬元等語。
三、經查，聲請人受本院選任為中興高中之清算人乙節，業經本
    院調閱109年度法字第1101號選派清算人事件卷宗核閱屬實
    ，是聲請人擔任中興高中清算人期間之報酬，當由本院決定
    無訛。又聲請人主張其執行如附表所示之工作內容，工作時
    間合計為30小時，業據聲請人提出110年3月23日會議紀錄、
    110年4月8日會議紀錄、民事陳報㈡暨承受程序狀、照片、民
    事聲請閱卷狀、110年5月7日會議紀錄、電子郵件、110年6
    月16日會議紀錄、幼華學校財團法人臺北市幼華高級中等學
    校110年11月3日幼華總字第1100000031號函、臺灣臺北地方
    檢察署檢察官110年度速偵字第532號不起訴處分書、臺北市
    政府警察局中山分局長安東路派出所受理案件證明單等件為
    憑，堪信為真。惟審酌中興高中之財產狀況、債權債務關係
    及附表所示工作之內容，可知聲請人所為之清算事務尚非複
    雜。是本院認以聲請人之專業、學經歷及本件清算工作內容
    ，以每小時3,000元之標準核算報酬，並以24小時計算為合
    理。從而，本院斟酌聲請人上開清算工作之內容、所付出之
    勞力、時間，爰酌定聲請人之清算報酬以7萬2,000元（計算
    式：3,000元×24＝7萬2,000元）為適當。
四、爰裁定如主文。　　
中　　華　　民　　國　　111 　年　　3 　　月　　16　　日
                  民事第七庭    法　官　溫祖明
以上正本係照原本作成。
如對本裁定抗告須於裁定送達後10日內向本院提出抗告狀，並繳
納抗告費新臺幣1,000元。
中　　華　　民　　國　　111 　年　　3 　　月　　16　　日
                                書記官  李佳儒
附表：
編號 工作內容 聲請人主張之工作時數 1 110年3月23日中興高中清算會議 2小時 2 110年4月8日中興高中清算人與江克雄家屬清償會議 2小時 3 110年4月15日中興高中校址現況訪查、執行處查封 3小時 4 110年4月26日強制執行事件閱卷 2小時 5 110年5月7日中興高中與江克雄家屬清償會議 2小時 6 110年6月23日清算人與會計師會議 2小時 7 110年6月16日清算人與臺北市政府教育局會議 3小時 8 110年7月19日校產盤點 4小時 9 110年6月28日到派出所製作筆錄及整理各項卷證資料 10小時  合計 30小時